臺灣臺南地方法院刑事判決　　　　　　　100年度訴字第764號
公　訴　人　臺灣臺南地方法院檢察署檢察官
被　　　告　林俊龍
選任辯護人　林士龍律師
　　　　　　彭大勇律師
上列被告因違反毒品危害防制條例案件，經檢察官提起公訴（10
0年度偵字第7837號）及移送併辦（100年度偵字第8865號），本
院判決如下：
    主    文
林俊龍犯如附表所示之罪，均累犯，各處如附表主文欄所示之刑
。應執行有期徒刑玖年，未扣案之行動電話壹支（含門號000000
0000號SIM 卡壹張）沒收，如全部或一部不能沒收時，追徵其價
額；未扣案之販賣第一級毒品所得合計新臺幣肆仟伍佰元沒收，
如全部或一部不能沒收時，以其財產抵償之。
被訴販賣第二級毒品部分無罪。
    事    實
一、林俊龍於民國95年間因竊盜案件，經本院以94年度簡上字第
    252號判處有期徒刑2年，復經臺灣高等法院臺南分院以95年
    度上易字第207號駁回上訴確定，於97年7月26日縮刑期滿執
    行完畢。詎其不知悔改，明知海洛因為毒品危害防制條例第
    2條第2項第1 款所列之第一級毒品，不得持有、販賣，竟意
    圖營利，基於販賣第一級毒品海洛因之犯意，以其所有門號
    0000000000號行動電話作為販賣毒品之聯絡工具，於附表所
    示之交易時間、地點，以附表所示之數量、價格，先後販賣
    如附表所示之第一級毒品海洛因予附表所示之人。嗣經臺灣
    臺南地方法院檢察署檢察官向本院聲請對於林俊龍使用上開
    門號行動電話實施通訊監察後，始循線查悉上情。
二、案經臺南市政府警察局麻豆分局報告臺灣臺南地方法院檢察
    署檢察官偵查起訴及移送併案審理。
    理    由
一、關於證據能力部分：
  (一)按「被告以外之人於審判外之言詞或書面陳述，除法律有規
    定者外，不得作為證據。」，刑事訴訟法第159條第1項定有
    明文。本件證人高國展於警詢時所為之證述，係屬被告以外
    之人於審判外之陳述，被告及其選任辯護人於本院準備程序
    爭執前開證人高國展證述之證據能力，復無符合刑事訴訟法
    第159條之2、第159條之3所規定之例外情形，則證人高國展
    於警詢時所為之證述，自無證據能力。
  (二)本件卷附通訊監察譯文，係檢察官聲請本院依通訊保障及監
    察法第5條第1項第1款規定核發通訊監察書（見偵字第7837
    號卷第36頁至第37頁），由司法警察執行通訊監察，以錄音
    設備之機械作用，真實保存當時通訊之內容，該監聽錄音蒐
    證程序自屬合法，因此取得監聽錄音自有證據能力。又警方
    將合法通訊監察所得，轉譯為文字之採證之程序本屬合法，
    該通訊監察譯文亦具有證據能力。被告林俊龍及其選任辯護
    人未爭執該通訊監察譯文之真實性，足認該通訊監察譯文之
    所載與監聽錄音結果並無不符，本院即無勘驗監聽錄音帶之
    必要。
  (三)本件認定事實所引用之後開被告以外之人之言詞陳述，被告
    及其選任辯護人並未爭執其證據能力，並於本院準備程序陳
    明同意作為本案證據，本院審酌該言詞陳述作成時，並無違
    法或不當之狀況，依刑事訴訟法第159條之5第1 項規定傳聞
    例外之同意法則，自得作為證據使用。
二、有罪部分：
  (一)上揭犯罪事實業據被告於偵查中及本院審理時坦承不諱，並
    有如附表所示證據資料在卷可稽，互核與其自白情節相符。
    被告前揭任意性自白，核與事實相符，應足採信。按販賣毒
    品罪，不以販入之後，復行賣出為必要，只須意圖營利而販
    入或賣出，有一於此，犯罪即為成立；而所謂「意圖」，即
    犯罪之目的，原則上不以發生特定結果為必要，即衹須有營
    利之意圖為已足，不以買賤賣貴而從中取利為必要。一般民
    眾普遍認知毒品之非法交易，政府一向查禁森嚴，且重罰不
    寬貸，衡諸常情，倘非有利可圖絕無平白甘冒被重罰高度風
    險之理。且販賣毒品之行為，無一定之公定價格，每次買賣
    之價格亦各有差異，隨供需雙方之資力或關係之深淺或需求
    之數量、貨源之充裕與否、販賣者對於資金之需求殷切與否
    ，以及政府查緝之態度，進而為各種之風險評估，而有各種
    不同之標準，並非一成不變，販賣者從各種「價差」或係「
    量差」謀取利潤方式，或有差異，然其所圖利益之非法販賣
    行為目的，則屬相同，並無二致。被告既販賣交付毒品海洛
    因並收取代價，其有販賣營利之意圖，亦堪認定。綜上，本
    件事證已臻明確，被告犯行洵堪認定，應予依法論科。
  (二)核被告販賣第一級毒品海洛因之犯行，係犯毒品危害防制條
    例第4條第1項之販賣第一級毒品罪。被告持有第一級毒品之
    低度行為，為販賣之高度行為所吸收，不另論罪。被告有事
    實欄所載之前科執行情形，有臺灣高等法院被告前案紀錄表
    在卷可按，其於前案有期徒刑執行完畢後，5 年內故意再犯
    本件有期徒刑以上之各罪，均為累犯，應依刑法第47條第1
    項之規定，就法定刑有期徒刑及罰金刑部分加重其刑，至法
    定刑死刑、無期徒刑部分依法不得加重。被告就其所犯販賣
    第一級毒品海洛因犯行，於偵查中及本院審理時均自白犯罪
    ，合於毒品危害防制條例第17條第2 項減刑之規定，應就其
    前開所犯均予減輕其刑，並依法先加後減之。按犯毒品危害
    防制條例第4條至第8條、第10條或第11條之罪，供出毒品來
    源，因而查獲其他正犯或共犯者，減輕或免除其刑，毒品危
    害防制條例第17條第1 項定有明文。所謂「供出毒品來源，
    因而查獲其他正犯或共犯者」，必須被告先供出毒品來源（
    諸如前手或共犯等相關資訊），使調查或偵查犯罪之公務員
    據以發動調查或偵查進而查獲者（最高法院100 年度台上字
    第4173號判決參照）。被告固曾於臺南市政府警察局麻豆分
    局詢問時供述其毒品來源為綽號「烏龜」之女子，惟經該分
    局查證該綽號「烏龜」女子已由佳里分局偵辦，麻豆分局並
    未繼續偵查，而該綽號「烏龜」女子姓名為楊溦鈴，係臺南
    市政府警察局佳里分局偵辦竊盜案件，循線監聽「烏龜」之
    電話而查獲其涉犯毒品案件並移送臺灣臺南地方法院檢察署
    100年度偵字第11319號偵查中，有本院電話紀錄表在卷可佐
    （見本院卷第82頁、第83頁）。前揭「烏龜」所涉嫌毒品案
    件既非因被告供述而查獲，本件自無毒品危害防制條例第17
    條第1 項減刑規定之適用。末按刑法第59條之酌量減輕其刑
    ，以宣告法定最低度之刑猶嫌過重者，始得為之；如別有法
    定減輕之事由，必依法律之規定減輕其刑後，仍屬情輕法重
    ，犯罪之情狀顯可憫恕時，始得適用（最高法院99年度台上
    字第1522號判決參照）。被告所犯如附表所示之販賣第一級
    毒品海洛因犯行，次數僅5次，販賣對象僅2人，且每次販賣
    所得不多，其販賣第一級毒品情節尚無販賣數量達數公斤以
    上之嚴重危害社會治安情形，所顯露惡性亦與大量走私進口
    或長期販賣毒品所謂「大盤」或「中盤」之毒梟有間，雖經
    依法減輕其刑後，仍屬情輕法重，犯罪之情狀顯可憫恕，爰
    依刑法第59條之規定酌減其刑，並依法遞減之。
  (三)爰審酌被告為國中畢業，家庭經濟狀況為勉持，有其警詢筆
    錄之記載可參，前有竊盜等前科，素行欠佳，明知毒品對人
    體身心健康危害之烈，竟屢為前揭販賣毒品之犯行，擴大毒
    品危害範圍，戕害國人身心健康，助長施用毒品之不良風氣
    ，惟其所犯販賣毒品之數量非鉅，兼衡犯後坦承犯行，暨其
    犯罪動機、目的、犯罪次數、交易金額等一切情狀，各處如
    主文所示之刑，並定應執行刑，以資懲儆。未扣案行動電話
    1支（含門號0000000000號SIM卡1 張）係被告友人為抵債而
    交付予被告使用，於警查獲後交付其女友帶回，此據被告於
    警詢時供述確實（見他字第987 號卷第65頁、第66頁），縱
    未及向電信業者辦理更名，應無礙上開行動電話已歸被告所
    有之事實，被告以該行動電話供其犯販賣第一級毒品聯絡之
    用，應依毒品危害防制條例第19條第1 項之規定諭知沒收，
    如全部或一部不能沒收時，追徵其價額。被告各次販賣第一
    級毒品所得合計4,500 元，雖未扣案，惟屬被告因犯罪所得
    之財物，應依毒品危害防制條例第19條第1 項規定，併予宣
    告沒收，如全部或一部不能沒收時，以其財產抵償之。
三、無罪部分：
  (一)公訴意旨略以：被告明知安非他命係毒品危害防制條例第2
    條第2項第2款所定之第二級毒品，基於販賣第二級毒品之犯
    意，於100年4月3日0時32分許，以門號0000000000號行動電
    話，與高國展持用之門號0000000000號行動電話聯繫後，在
    臺南市○○路「天上人間」酒店外路旁，以500 元之價格，
    販賣安非他命1包予高國展1次，因認被告涉犯毒品危害防制
    條例第4條第2項之販賣第二級毒品罪嫌等語。
  (二)按犯罪事實應依證據認定之，無證據不得認定犯罪事實，刑
    事訴訟法第154條第2項定有明文。次按認定不利於被告之事
    實，須依積極證據，苟積極證據不足為不利於被告事實之認
    定時，即應為有利於被告之認定，更不必有何有利之證據；
    認定犯罪事實所憑之證據，雖不以直接證據為限，間接證據
    亦包括在內，然而無論直接或間接證據，其為訴訟上之證明
    ，須於通常一般之人均不致有所懷疑，而得確信其為真實之
    程度者，始得據為有罪之認定，倘其證明尚未達於此一程度
    ，而有合理性懷疑存在時，即不得遽為被告犯罪之認定（最
    高法院30年上字第816 號、76年台上字第4986號判例意旨參
    照）。又按證據之證明力，雖由法官評價，然心證之形成，
    由來於經嚴格證明之證據資料之推理作用，通常有賴數個互
    補性之證據始足以形成確信心證，單憑一個證據則較難獲得
    正確之心證。尤其具有對向性關係之單一證據，如毒品交易
    之買賣雙方，施用毒品者，其所稱向某人購買之供述，須補
    強證據以擔保其供述之真實性。良以施用毒品者其供述之憑
    信性本不及於一般人，況施用毒品者其供出來源，因而破獲
    者，法律復規定得減輕其刑，其有為偵查機關誘導、或為邀
    輕典而為不實陳述之可能。其供述之真實性自有合理之懷疑
    。是施用毒品者關於其向某人購買毒品之供述，必須補強證
    據佐證，以擔保其供述之真實性，俾貫徹刑事訴訟無罪推定
    及嚴格證明之基本原則。又關於毒品施用者其所稱向某人購
    買毒品之供述，必須補強證據佐證，係指毒品購買者之供述
    縱使並無瑕疵，仍須補強證據佐證而言，以擔保其供述之真
    實性。該所謂補強證據，必須與施用毒品者關於相關毒品交
    易之供述，具有相當程度之關聯性，且足使一般人對於施用
    毒品者之供述無合理之懷疑存在，而得確信其為真實，始足
    當之（最高法院100年度台上字第3910號判決意旨參照）。
  (三)公訴意旨認被告涉犯上揭罪嫌，無非係以證人高國展於警詢
    及偵查中之證述、指認紀錄表及雙方通聯之通訊監察譯文為
    其論據。惟訊據被告則堅決否認有上開販賣第二級毒品之犯
    行，辯稱：當日係綽號「烏龜」之人販賣安非他命予高國展
    ，伊並無販賣安非他命予高國展等語；被告選任辯護人為被
    告辯護稱：被告既就較重之販賣第一級毒品犯行認罪，並無
    堅決否認較輕之販賣第二級毒品犯行之理，被告辯詞應屬實
    情等語。經查：
    (1)證人高國展先於偵查中結證：當天約在「天上人間」路旁
      ，被告開藍色休旅車，1 個人過來，沒人與被告過來，伊
      交給被告500元現金，被告交給伊安非他命1小包等語（見
      他字第987 號卷第49頁）；後於偵查中結證：當天在「天
      上人間」路旁交易，被告旁邊有1 男子，並非綽號「烏龜
      」之人等語（見偵字第7837號卷第29頁）；於本院審理時
      結證：當天在「天上人間」附近確實有向被告購買價格50
      0元之安非他命1小包，與被告交易是一手交錢交貨，並未
      透過第三者交易，當時被告坐在車上，車上連同被告共有
      4 人，交易時，被告搖下車窗交易並未下車等語（見本院
      卷第86頁至第89頁）。證人高國展於偵審中固均堅指被告
      在「天上人間」附近販賣價格500 元之第二級毒品安非他
      命予伊，然就伊與被告交易毒品安非他命時，被告究係1
      人前來，或係有旁人同來，及與被告同來人數，先後證述
      不同，其證詞難謂毫無瑕疵。
    (2)被告（A）於100年4月3日0時20分許，以其持用門號00000
      00000號行動電話撥打高國展（B）持用門號0000000000號
      行動電話之通訊對話內容：
      A：你騎到哪裡了。
      B：過橋了。
      A：你騎到金華路這邊。
      B：金華路哪裡？
      A：天上人間。
      B：我一直走就對了。
      高國展（B）於100年4月3日0時27分許，以其持用門號000
      0000000號行動電話撥打被告（A）持用門號0000000000號
      行動電話之通訊對話內容：
      B：你說府前路嗎？
      A：金華路跟民生路這邊。
      B：害我騎那麼遠。
      高國展（B）於100年4月3日0時32分許，以其持用門號000
      0000000號行動電話撥打被告（A）持用門號0000000000號
      行動電話之通訊對話內容：
      B：你在哪裡？
      A：我們在天上人間旁邊一家亞太電信。
    (3)前揭通訊對話內容，有通訊監察譯文在卷可稽（見他字第
      987號卷第45頁），被告坦承就其持用門號0000000000 號
      行動電話與高國展持用門號0000000000號行動電話間有前
      開通訊對話內容，並據證人高國展於偵查中結證確實（見
      同上卷第48頁）。惟依前揭通訊內容，並無任何交易毒品
      種類或暗號、價格、數量及交易方式之談話，尚難憑認證
      人高國展當時確係前往向被告購買安非他命。而被告始終
      辯稱：當時其至「天上人間」附近向綽號「烏龜」之女子
      購買毒品海洛因，證人高國展係向「烏龜」購買安非他命
      等語，並否認曾經經手該毒品交易，於偵查中陳稱：當時
      高國展說要去「烏龜」那裡，高國展知道被告要去，叫被
      告等高國展，因為被告走了，「烏龜」就會走了，當時高
      國展尚無法自己連絡「烏龜」，被告與「烏龜」及另1 人
      同坐車後座等語（見同上卷第80頁、偵字第7837號卷第29
      頁），證人高國展於本院審理時證稱：於被告遭警查獲後
      ，伊沒有毒品來源，所以「進仔」介紹伊認識「烏龜」，
      當時在「天上人間」附近與被告同車前來尚有3 人，都是
      男生，「烏龜」並不在場等語（見本院卷第87頁正反面、
      第90頁），依前揭通訊監察譯文內容被告回答：「『我們
      』在天上人間旁邊一家亞太電信。」等語，足認當天被告
      與證人高國展於「天上人間」附近見面時，確實另有他人
      與被告同處，則被告所辯尚非全然無稽，不能排除證人高
      國展當時實係向「烏龜」購買毒品安非他命之可能。又證
      人高國展於警詢時所為指認紀錄表，核屬其警詢證述之一
      部，不能憑為補強不利被告認定之依據。此外，復查無其
      他足資補強證人高國展證述前揭曾在「天上人間」附近向
      被告購買500 元之第二級毒品安非他命之證據，是不能遽
      而認定被告確有販賣第二級毒品安非他命與證人高國展之
      事實。
    (4)公訴人所提之證據無法形成本院認定被告此部分有罪之心
      證，復未提出其他適合於證明被告此部分犯罪事實之積極
      證據，並說明其證據方法與待證事實之關係，以說服本院
      形成有罪之心證，而被告亦否認此部分之犯行，基於「無
      罪推定、罪疑惟輕」之法理，即不得驟為被告犯罪之認定
      ，應就此為被告無罪之諭知，以昭審慎。
四、關於移請併辦部分：
    臺灣臺南地方法院檢察署100 年度偵字第8865號移送併案審
    理部分，其中被告販賣第一級毒品海洛因部分，與本案被告
    經起訴並經論罪科刑部分屬同一事實，本院自得併予審理；
    至被告販賣第二級毒品安非他命予高國展部分，因本院審認
    結果應為被告無罪之諭知，自無從併予審理，應退由檢察官
    另行處理，末此敘明。
據上論斷，應依刑事訴訟法第299條第1項前段、第301條第1項，
毒品危害防制條例第4條第1項、第17條第2項、第19條第1項，刑
法第11條、第47條第1項、第59條、第51條第5款，判決如主文。
本案經檢察官李白松到庭執行職務。
中    華    民    國   100    年    10    月    13    日
                    刑事第二庭  審判長法  官  田幸艷
                                      法  官  鄭彩鳳
                                      法  官  熊祥雲
以上正本證明與原本無異
如不服本判決應於收受本判決後10日內向本院提出上訴書狀，並
應敘述具體理由。其未敘述上訴理由者，應於上訴期間屆滿後20
日內向本院補提理由書狀（均須按他造當事人之人數附繕本）「
切勿逕送上級法院」。
                                      書記官  林幸萱
中    華    民    國   100    年    10    月    13    日
毒品危害防制條例第4條第1項：
製造、運輸、販賣第一級毒品者，處死刑或無期徒刑；處無期徒
刑者，得併科新臺幣二千萬元以下罰金。
┌─────────────────────────────────────────────────────┐
│附表：                                                                                                    │
├─┬────┬───────┬──────┬───────┬─────────────┬─────────┤
│編│交易對象│電話通聯時間  │交易時間、地│毒品種類及數量│證據資料                  │主文              │
│號│        │使用行動電話  │點          │、價格        │                          │                  │
├─┼────┼───────┼──────┼───────┼─────────────┼─────────┤
│1 │王世銘（│100年3月26日  │100年3月26日│第一級毒品海洛│1.證人王士銘於警詢時證述及│林俊龍販賣第一級毒│
│  │持用門號│20時58分許、21│21時16分過後│因1小包       │  偵查中結證（見他字第987 │品，累犯，處有期徒│
│  │00000000│時16分許      │約半小時許，│1,000元       │  號卷第7頁、第17頁、偵字 │刑柒年捌月，未扣案│
│  │68號行動│0000000000    │在臺南市安南│              │  第7837號卷第26頁）。    │之行動電話壹支（含│
│  │電話）  │              │區國聖橋提防│              │2.通訊監察譯文（見同上他字│門號0000000000號SI│
│  │        │              │下          │              │  卷第11頁）。            │M 卡壹張）沒收，如│
│  │        │              │            │              │                          │全部或一部不能沒收│
│  │        │              │            │              │                          │時，追徵其價額；未│
│  │        │              │            │              │                          │扣案之販賣第一級毒│
│  │        │              │            │              │                          │品所得新臺幣壹仟元│
│  │        │              │            │              │                          │沒收，如全部或一部│
│  │        │              │            │              │                          │不能沒收時，以其財│
│  │        │              │            │              │                          │產抵償。          │
├─┼────┼───────┼──────┼───────┼─────────────┼─────────┤
│2 │王世銘（│100年4月10日10│100年4月10日│第一級毒品海洛│1.證人王士銘於警詢時證述及│林俊龍販賣第一級毒│
│  │持用門號│時15分許      │10時15分過後│因1小包       │  偵查中結證（見他字第987 │品，累犯，處有期徒│
│  │00000000│0000000000    │約半小時許，│1,000元       │  號卷第7頁、第8頁、第17頁│刑柒年捌月，未扣案│
│  │68號行動│              │在臺南市七股│              │  、偵字第7837號卷第26頁）│之行動電話壹支（含│
│  │電話）  │              │區國聖橋提防│              │  。                      │門號0000000000號SI│
│  │        │              │下          │              │2.通訊監察譯文（見同上他字│M 卡壹張）沒收，如│
│  │        │              │            │              │  卷第11頁）。            │全部或一部不能沒收│
│  │        │              │            │              │                          │時，追徵其價額；未│
│  │        │              │            │              │                          │扣案之販賣第一級毒│
│  │        │              │            │              │                          │品所得新臺幣壹仟元│
│  │        │              │            │              │                          │沒收，如全部或一部│
│  │        │              │            │              │                          │不能沒收時，以其財│
│  │        │              │            │              │                          │產抵償。          │
├─┼────┼───────┼──────┼───────┼─────────────┼─────────┤
│3 │王世銘（│100年4月17日13│100年4月17日│第一級毒品海洛│1.證人王士銘於警詢時證述及│林俊龍販賣第一級毒│
│  │持用門號│時29分許      │13時29分過後│因1小包       │  偵查中結證（見他字第987 │品，累犯，處有期徒│
│  │00000000│0000000000    │約半小時許，│1,000元       │  號卷第8頁、第18頁、偵字 │刑柒年捌月，未扣案│
│  │68號行動│              │在臺南市西港│              │  第7837號卷第26頁）。    │之行動電話壹支（含│
│  │電話）  │              │區流錯廟前池│              │2.通訊監察譯文（見同上他字│門號0000000000號SI│
│  │        │              │塘旁        │              │  卷第11頁）。            │M 卡壹張）沒收，如│
│  │        │              │            │              │                          │全部或一部不能沒收│
│  │        │              │            │              │                          │時，追徵其價額；未│
│  │        │              │            │              │                          │扣案之販賣第一級毒│
│  │        │              │            │              │                          │品所得新臺幣壹仟元│
│  │        │              │            │              │                          │沒收，如全部或一部│
│  │        │              │            │              │                          │不能沒收時，以其財│
│  │        │              │            │              │                          │產抵償。          │
├─┼────┼───────┼──────┼───────┼─────────────┼─────────┤
│4 │高國展（│100年4月11日3 │臺南市將軍區│第一級毒品海洛│1.證人高國展於警詢時證述及│林俊龍販賣第一級毒│
│  │持用門號│時8分許       │西湖村被告住│因1小包       │  偵查中結證（見他字第987 │品，累犯，處有期徒│
│  │00000000│0000000000    │處附近      │500元         │  號卷第42頁、第49頁、偵字│刑柒年柒月，未扣案│
│  │69號行動│              │            │              │  第7837號卷第28頁）。    │之行動電話壹支（含│
│  │電話）  │              │            │              │2.通訊監察譯文（見同上他字│門號0000000000號SI│
│  │        │              │            │              │  卷第45頁）。            │M卡壹張）沒收，如 │
│  │        │              │            │              │                          │全部或一部不能沒收│
│  │        │              │            │              │                          │時，追徵其價額；未│
│  │        │              │            │              │                          │扣案之販賣第一級毒│
│  │        │              │            │              │                          │品所得新臺幣伍佰元│
│  │        │              │            │              │                          │沒收，如全部或一部│
│  │        │              │            │              │                          │不能沒收時，以其財│
│  │        │              │            │              │                          │產抵償。          │
├─┼────┼───────┼──────┼───────┼─────────────┼─────────┤
│5 │高國展（│100年4月11日7 │臺南市七股區│第一級毒品海洛│1.證人高國展於警詢時證述及│林俊龍販賣第一級毒│
│  │持用門號│時25分許、7時 │國姓橋台糖加│因2小包       │  偵查中結證（見他字第987 │品，累犯，處有期徒│
│  │00000000│36分許        │油站旁      │共1,000元     │  號卷第42頁、第49頁、偵字│刑柒年捌月，未扣案│
│  │69號行動│0000000000    │            │              │  第7837號卷第28頁）。    │之行動電話壹支（含│
│  │電話）  │              │            │              │2.通訊監察譯文（見同上他字│門號0000000000號SI│
│  │        │              │            │              │  卷第45頁）。            │M 卡壹張）沒收，如│
│  │        │              │            │              │                          │全部或一部不能沒收│
│  │        │              │            │              │                          │時，追徵其價額；未│
│  │        │              │            │              │                          │扣案之販賣第一級毒│
│  │        │              │            │              │                          │品所得新臺幣壹仟元│
│  │        │              │            │              │                          │沒收，如全部或一部│
│  │        │              │            │              │                          │不能沒收時，以其財│
│  │        │              │            │              │                          │產抵償。          │
└─┴────┴───────┴──────┴───────┴─────────────┴─────────┘